【裁判字號】    97,訴,4589
【裁判日期】    971215
【裁判案由】    毒品危害防制條例
【裁判全文】
臺灣臺中地方法院刑事判決              97年度訴字第4589號
公  訴  人  臺灣臺中地方法院檢察署檢察官
被      告  甲○○
                    國民
上列被告因毒品危害防制條例案件，經檢察官提起公訴（97年度
毒偵字第5453號），本院合議庭裁定改以簡式審判程序審理，判
決如下：
    主    文
甲○○施用第一級毒品，處有期徒刑柒月。又施用第二級毒品，
處有期徒刑月。應執行有期徒刑玖月。
    犯罪事實
一、甲○○前於民國95年間，因施用毒品案件，經本院以95年度
    毒聲字第1192號裁定送觀察、勒戒後，認有繼續施用毒品之
    傾向，再由本院以96年度毒聲字第307 號裁定令入戒治處所
    施以強制戒治1年，至97年3月22日執行完畢，於翌（23）日
    釋放，並由臺灣臺中地方法院檢察署檢察官以97年度戒毒偵
    字第108 號為不起訴處分確定。詎甲○○猶不知戒絕，明知
    海洛因及甲基安非他命已分別列為毒品危害防制條例第2 條
    第2 項第1、2款所稱之第一、二級毒品，不得非法施用，竟
    於強制戒治執行完畢釋放後五年內，復基於施用第一級毒品
    海洛因及第二級毒品甲基安非他命之犯意，於向姓名年籍不
    詳綽號「阿狗」之人購入第一級毒品海洛因及第二級毒品甲
    基安非他命後，即於97年8月15日晚上8時許，在臺中市○○
    路之麥當勞速食店廁所內，以將第一級毒品海洛因加水稀釋
    後，再以注射針筒注射血管之方式，施用第一級毒品海洛因
    1 次；另將第二級毒品甲基安非他命放置在玻璃球吸食器內
    ，然後以火燒烤其底部，使生白煙吸入體內之方法，施用第
    二級毒品甲基安非他命1 次。嗣於同日晚上11時10分許，甲
    ○○在臺中市○區○○路與青島路口，遇警盤查時，為警發
    現其手臂上有注射針孔之痕跡，經徵得其同意，於翌（16）
    日凌晨0 時25分許，在臺中市警察局第二分局立人派出所採
    集尿液送驗結果，呈第一級毒品海洛因代謝後之嗎啡陽性及
    第二級毒品甲基安非他命陽性反應，而查悉上情。
二、案經臺中市警察局第二分局報告臺灣臺中地方法院檢察署檢
    察官偵查起訴。
    理    由
一、訊據被告甲○○對於在上開時、地，非法施用第一級毒品海
    洛因及第二級毒品甲基安非他命各1 次之犯罪事實供承不諱
    ，且被告於為警查獲後所採集之尿液，經送中山醫學大學附
    設醫院檢驗科藥物檢測中心檢驗結果，確呈甲基安非他命及
    海洛因代謝後之嗎啡陽性反應，有該檢測中心出具之尿液檢
    驗報告1 紙在卷可稽，足徵被告之自白與事實相符，堪以採
    信。本件事證明確，被告非法施用第一級毒品海洛因及第二
    級毒品甲基安非他命各1次之犯行，堪可認定。
二、被告前於95年間，因施用毒品案件，經本院以95年度毒聲字
    第1192號裁定送觀察、勒戒後，認有繼續施用毒品之傾向，
    再由本院以96年度毒聲字第307 號裁定令入戒治處所施以強
    制戒治1年，至97年3月22日執行完畢，並於翌（23）日釋放
    ，並由臺灣臺中地方法院檢察署檢察官以97年度戒毒偵字第
    108 號為不起訴處分確定等情，有臺灣高等法院被告前案紀
    錄表及臺灣臺中地方法院檢察署刑案資料查註紀錄表各1 份
    在卷可憑，是被告於前案強制戒治執行完畢釋放後5 年內，
    又再犯本件施用第一級毒品海洛因及第二級毒品甲基安非他
    命之犯行，應依毒品危害防制條例第10條之規定，予以依法
    論科。
三、查海洛因、甲基安非他命係毒品危害防制條例第2條第2項第
    1、2款所規定之第一級毒品及第二級毒品。被告於前案強制
    戒治執行完畢釋放後5 年內，茲再為本件施用第一級毒品海
    洛因及第二級毒品甲基安非他命之行為，核係犯同條例第10
    條第1項、第2項之施用第一級毒品罪及第二級毒品罪。其持
    有毒品之行為，意在供己施用，故持有之低度行為，應為施
    用之高度行為所吸收，不另論罪。被告所犯上開施用第一級
    毒品、第二級毒品罪間，犯意各別，行為互殊，應予分論併
    罰。審酌被告前經觀察、勒戒、強制戒治，竟猶故態復萌，
    再施用毒品海洛因、甲基安非他命不輟，無視於毒品對於自
    身健康之戕害及國家對於杜絕毒品犯罪之禁令，惡性非輕，
    惟於犯後坦認犯行，態度尚佳，且施用毒品成癮者，其心癮
    甚難戒除，絕難戒絕斷癮，致其再犯率均偏高，具「病患性
    犯人」之特質，徒科以重刑，並不能使其戒除毒癮，而應與
    醫療治療及心理矯治併重等一切情狀，量處如主文所示之刑
    ，並定其應執行刑，以示懲儆。
據上論斷，應依刑事訴訟法第273條之1第1項、第299條第1 項前
段，毒品危害防制條例第10條第1項、第2項，刑法第11條前段、
第51條第5款，判決如主文。
本案經檢察官乙○○到庭執行職務。
中    華    民    國    97    年    12    月    15    日
                  刑事第四庭  法  官  郭妙俐
以上正本證明與原本無異。
如不服本判決應於收受判決後10日內向本院提出上訴書狀，並應
敘述具體理由；其未敘述上訴理由者，應於上訴期間屆滿後20日
內向本院補提理由書（均須按他造當事人之人數附繕本）「切勿
逕送上級法院」。
                              書記官  廖鳳美
中    華    民    國    97    年    12    月    16    日
附錄論罪科刑法條
毒品危害防制條例第10條
施用第一級毒品者，處6月以上5年以下有期徒刑。
施用第二級毒品者，處3年以下有期徒刑。


司法院資訊處製作；財團法人民間司法改革基金會備份。
